【裁判字號】    94,訴,2157
【裁判日期】    950109
【裁判案由】    毒品危害防制條例
【裁判全文】
臺灣彰化地方法院刑事判決              94年度訴字第2157號
公  訴  人  臺灣彰化地方法院檢察署檢察官
被      告  甲○○
上列被告因違反毒品危害防制條例等案件，經檢察官提起公訴（
94年度毒偵字第5797、5836號、94年度偵字第8566號），暨本院
依職權調卷（94年度毒偵字第6283號），被告於本院準備程序中
就被訴事實為有罪之陳述，經本院裁定依簡式審判程序審理，判
決如下：
    主  文
甲○○連續施用第一級毒品，累犯，處有期徒刑壹年；又連續攜
帶兇器竊盜，累犯，處有期徒刑拾月，扣案之鐵剪壹把、鐵條伍
支及棉布手套貳付均沒收；應執行有期徒刑壹年捌月，扣案之鐵
剪壹把、鐵條伍支及棉布手套貳付均沒收。
    事  實
一、甲○○前於民國92年12月19日，因施用第1級毒品案件，經
    本院判處有期徒刑10月確定，入監執行後，於94年1 月10日
    縮短刑期執行完畢。又其曾於90年間，因施用毒品案件，經
    本院裁定送觀察、勒戒後，認有繼續施用毒品之傾向，再令
    入戒治處所施以強制戒治後，於90年9 月28日停止戒治處分
    執行出監，所餘戒治期間付保護管束，至91年4 月5 日保護
    管束期滿未經撤銷停止戒治而視為執行完畢。詎其仍不知悔
    改，未能戒除毒癮，於前揭強制戒治處分執行完畢釋放後5
    年內，基於施用第1 級毒品海洛因之概括犯意，自94年4 月
    間某日起至同年10月22日上午10時許止，在其位於彰化縣埔
    心鄉○○村○○路○ 段69號住處或埔心鄉○○路○○道路旁
    或同鄉○○路某加油站廁所內，以將海洛因摻水後再以針筒
    注射之方式，連續施用第1 級毒品海洛因多次，2 至3 天施
    用1 次。嗣於94年10月13日22時許，因係列管毒品人口，而
    經其同意後採尿送驗，結果呈嗎啡陽性反應（尿液中另呈甲
    基安非他命陽性反應，涉嫌施用第2 級毒品犯行部分，由本
    院併案審理中）；復於同年月19日17時30分許，其因涉犯毒
    品案件為臺灣彰化地方法院檢察署通緝，而在上址住處前為
    警緝獲，經其同意後採尿送驗，結果呈嗎啡陽性反應；又於
    同年11月24 日16 時許，因係列管毒品人口，再經警得其同
    意後採尿送驗，結果呈嗎啡陽性反應。
二、甲○○另意圖為自己不法之所有，且基於概括之犯意，連續
    於：（一）94年10月6日23時許（起訴書誤載為同年月9日某
    時），在彰化縣溪湖鎮○○段第486地號附近之電線桿（編
    號：媽西分3Y7 K3497EE57號），攜帶棉布手套，並以鐵條
    插入電線桿圓洞，攀爬上電線桿後，再以自備之客觀上對人
    之生命、身體構成威脅，具有危險性，可供兇器使用之鐵剪
    剪斷臺灣電力股份有限公司（下稱臺灣電力公司）所有長約
    150公尺（起訴書誤載為長約263.5公尺），價值約新台幣（
    下同）2715元（起訴書誤載為4769元）之電纜線，得手後，
    以美工刀剝除外皮抽出銅線後，以不詳價格出售予不詳之資
    源回收廠商，所得款項供己花用。（二）同年月7 日某時，
     (起訴書誤載為同年月19日23時許)在 彰化縣溪湖鎮○○○
    段三塊厝小段第380-1 地號附近之電線桿（編號：湳底幹12
    Y25 K3397FB39 號），以上開方式，竊得臺灣電力公司所有
    長約263.5 公尺，價值約4769元之電纜線，得手後，以美工
    刀剝除外皮抽出銅線後，以不詳價格出售予不詳之資源回收
    廠商，所得款項供己花用。（三）同年月19日23時許 (起訴
    書誤載為同年月6 日某時)， 在彰化縣埔心鄉○○段第68地
    號附近（起訴書誤載為彰化縣溪湖鎮○○路）之電線桿（編
    號：溪東幹70X10Y4 G3700DE30 號），以上開方式，竊得臺
    灣電力公司所有長約313 公尺（起訴書誤載為長約150 公尺
    ），價值約9529元（起訴書誤載為2715元）之電纜線。又甲
    ○○於得手後，以美工刀剝除外皮抽出銅線後，於94年10月
    21日8 時許，騎乘車牌號碼VNT-556 號機車載運上開剝皮後
    之電纜銅線1 捆，行經彰化縣埔心鄉○○路與中正路口時為
    警查獲，除查扣該捆電纜銅線外（已發還），另帶同警方至
    其位於彰化縣埔心鄉○○村○○路○ 段69號住處起出其所有
    供本件竊盜所用之鐵剪1 把、棉布手套2 付及鐵條5 支。
三、案經彰化縣警察局溪湖分局、員林分局報請，暨由臺灣電力
    公司告訴代理人陳舜田訴由彰化縣警察局員林分局報請臺灣
    彰化地方法院檢察署檢察官偵查起訴及本院依職權調卷審理
    。
    理  由
一、上開施用第1級毒品之事實，業據被告甲○○於本院審理時
    坦承不諱，且被告於94年10月13日、同年月19日及同年11月
    24日採集之尿液，經送彰化縣衛生局及詮昕科技股份有限公
    司檢驗結果，均呈嗎啡陽性反應，此有彰化縣衛生局於94年
    10月31日出具之煙毒尿液檢驗成績書、詮昕科技股份有限公
    司94年11月30日出具之濫用藥物尿液檢驗報告及彰化縣警察
    局溪湖分局、員林分局委託檢驗尿液代號與真實姓名對照單
    、列管毒品人口尿液檢體採集送驗紀錄表等附卷可稽，復有
    被告施用第1 級毒品海洛因後之針孔照片可佐，被告自白核
    與事實相符。又被告前於90年間，因施用毒品案件，經本院
    裁定送觀察、勒戒後，認有繼續施用毒品之傾向，再令入戒
    治處所施以強制戒治後，於90年9 月28日停止戒治處分執行
    出監，所餘戒治期間付保護管束，至91年4 月5 日保護管束
    期滿未經撤銷停止戒治而視為執行完畢，有臺灣彰化地方法
    院檢察署刑案資料查註紀錄表及臺灣高等法院被告前案紀錄
    表等附卷可據，被告於上述強制戒治處分執行完畢釋放後5
    年內再施用第1 級毒品，其事證明確，自應依法論科。
二、又上開連續竊盜之事實，亦據被告甲○○於本院審理時供認
    不諱，核與臺灣電力公司告訴人代理人陳舜田於警、偵訊中
    指訴失竊之情節相符，並有電力線路失竊現場調查報告、贓
    物認領保管單、現場查證照片等在卷可憑，且有被告所有供
    其行竊所用之工具鐵剪1把、棉布手套2付及鐵條5支等扣案
    可佐，事證明確，此部分之犯行，亦堪認定。
三、核被告所為，係犯毒品危害防制條例第10條第1項之施用第1
    級毒品罪及刑法第321條第1項第3款之攜帶兇器竊盜罪。被
    告於施用前持有第1級毒品海洛因之低度行為，為施用之高
    度行為所吸收，不另論罪。被告先後多次施用第1級毒品海
    洛因之犯行及3次攜帶兇器竊盜之犯行，時間緊接，顯係基
    於概括之犯意，而觸犯構成要件相同之罪名，均應依連續犯
    論以一罪，並加重其刑。公訴人雖僅就94年10月12日12時許
    起至同年月18日12時止期間之施用第1 級毒品犯行起訴，惟
    被告其餘多次施用犯行（含本院依職權調卷部分），因與已
    起訴部分具連續犯之裁判上一罪關係，為起訴效力所及，基
    於審判不可分，本院自應併予審理。被告所犯上開2 罪，犯
    意各別，行為互殊，應予分論併罰。又查，被告前於92年12
    月19日，因施用第1 級毒品案件，經本院判處有期徒刑10月
    確定，入監執行後，於94年1 月10日縮短刑期執行完畢，有
    前揭臺灣彰化地方法院檢察署刑案資料查註紀錄表及臺灣高
    等法院被告前案紀錄表等在卷可參，其受此有期徒刑執行完
    畢後，5 年以內再犯本件有期徒刑以上之罪，各應依累犯規
    定遞加重其刑。爰審酌被告之品行、犯罪之動機、目的、施
    用毒品係自戕身心，且曾因施用毒品而送強制戒治處分，復
    因施用毒品甫經本院判決確定，猶不知悔改，未能戒除毒癮
    ，竟又再度施用第1 級毒品，顯乏禁絕毒害之決心，暨其行
    竊電纜線，除影響臺灣電力公司之權益，並危害公眾用電之
    安全，復考量被告犯後坦承犯行，尚知悔改等一切情狀，各
    量處如主文所示之刑，並定應執行刑，以示懲儆。扣案之鐵
    剪1 把、棉布手套2 付及鐵條5 支，為被告所有並係供其行
    竊電纜線所用之物，業據被告供明在卷，併依刑法第38條第
    1 項第2 款宣告沒收；至同時扣案之美工刀1 把，被告陳稱
    乃伊於行竊後剝除電纜線外皮之用，另扣案之螺絲起子1 支
    ，被告則稱與竊盜案無關，而本院復查無相關證據足以證明
    上開美工刀及螺絲起子係直接供本件竊盜犯罪之用，當無從
    併為沒收之宣告，附此敘明。
據上論斷，應依刑事訴訟法第273條之1第1項、第299條第1項前
段，毒品危害防制條例第10條第1項，刑法第11條前段、第56條
、第321條第1項第3款、第47條、第51條第5款、第38條第1項第2
款，判決如主文。
本案經檢察官何蕙君到庭執行職務。
中    華    民    國    95    年    1     月    9     日
                  刑事第二庭          法  官  王義閔
以上正本證明與原本無異。
如不服本判決，應於判決送達後10日內，向本院提出上訴狀（須
附繕本）。
中    華    民    國    95    年    1     月    9     日
                                      書記官  詹國立
毒品危害防制條例第10條
施用第一級毒品者，處 6 月以上 5 年以下有期徒刑。
施用第二級毒品者，處 3 年以下有期徒刑。
中華民國刑法第321條
犯竊盜罪而有左列情形之一者，處 6 月以上、 5 年以下有期徒
刑：
一  於夜間侵入住宅或有人居住之建築物、船艦或隱匿其內而犯
    之者。
二  毀越門扇、牆垣或其他安全設備而犯之者。
三  攜帶兇器而犯之者。
四  結夥三人以上而犯之者。
五  乘火災、水災或其他災害之際而犯之者。
六  在車站或埠頭而犯之者。
前項之未遂犯罰之。


司法院資訊處製作；財團法人民間司法改革基金會備份。
